【裁判字號】    96,訴,3332
【裁判日期】    970508
【裁判案由】    勞保
【裁判全文】
臺北高等行政法院判決
                                     96年度訴字第3332號
                              .
原      告  甲○○
被      告  勞工保險局
代  表  人  乙○○（總經理）
訴訟代理人  戊○○
            丙○○
            丁○○
上列當事人間因勞保事件，原告不服行政院勞工委員會中華民國
96年8月1日勞訴字第0960011489號訴願決定，提起行政訴訟。本
院判決如下：
    主  文
原告之訴駁回。
訴訟費用由原告負擔。
    事  實
一、事實概要：緣原告之子即訴外人朱景麟（已於95年8月5日死
    亡）於94年3月15日由訴外人寬鴻興業有限公司（以下簡稱
    寬鴻公司）申報加保，於95年3月8日以離職為由申報其退保
    ，復於95年7月11日申報其加保，嗣於95年8月5日因缺血性
    腸炎術後糖尿病、腎衰竭、敗血症併多重器官衰竭、成人呼
    吸窘迫症候群死亡，其受益人即原告於95年8月18日（被告
    收文日）檢據申請死亡給付。經被告審查結果，認朱景麟於
    95年7月11日再申報加保時適值住院期間，已無法從事一般
    勞作，難認其確有受僱於寬鴻公司實際從事工作，乃依勞工
    保險條例第24條規定，於95年12月5日以保承行字第
    09510394960號函（以下簡稱被告95年12月5日函）核定自95
    年7月11日起取消朱景麟被保險人資格，至朱景麟於95年8月
    5日死亡，係屬退保後發生之事故，與同條例第19條第1項規
    定不符，又其於加保期間並無與死亡相關疾病之就診紀錄，
    亦無同條例第20條規定之適用，乃否准所請死亡給付。原告
    不服，向勞工保險監理委員會（以下簡稱監委會）申請審議
    ，經該會於96年4月4日以96保監審字第0272號審定書審定駁
    回原告之審議申請。原告仍不服，提起訴願，其間被告就原
    處分關於否准所請朱景麟死亡給付部分重新審查結果，以朱
    景麟於95年3月8日退保前之加保有效期間已罹患糖尿病，其
    於95年8月5日因糖尿病等症死亡，符合勞工保險條例第20條
    暨行政院勞工委員會（以下簡稱勞委會）95年12月5日勞保2
    字第0950114251號函釋（以下簡稱勞委會95年12月5日函）
    意旨，於96年4月30日以保給命字第09660267640號函（以下
    簡稱被告96年4月30日函）改核發給死亡給付15個月（加保
    年資未滿1年）計新台幣（下同）601,500元，並註銷95年12
    月5日函關於否准所請死亡給付之核定，訴願機關遂決定不
    受理原處分關於否准所請死亡給付部分，其餘則予以駁回。
    原告猶未甘服，遂向本院提起行政訴訟。
二、兩造聲明：
  (一)原告聲明：
    1.訴願決定、原審定及原處分（被告95年12月5日函）均撤
      銷。
    2.被告應再給付原告死亡給付新台幣321,425元。
    3.訴訟費用由被告負擔。
  (二)被告聲明：
    1.駁回原告之訴。
    2.訴訟費用由原告負擔。
三、兩造爭點：寬鴻公司於95年7月11日再次申報朱景麟加保，
              朱景麟是否確有實際從事一般勞作提供勞務之事
              實？
  (一)原告主張之理由：
    1.本件朱景麟於95年7月11日由寬鴻公司申報加保時，並非
      病危期間，此觀財團法人國泰綜合醫院（以下簡稱國泰醫
      院）於95年12月15日出具之乙種診斷證明書「醫師囑言」
      欄載明略以「．．．5月21日轉入普通病房並使用全靜脈
      營養補充，病人轉入普通病房後，可自行呼吸、下床行走
      及從事電腦工作，．．．」等語即明，另國泰醫院於96年
      9月24日開具之診斷證明書「醫師囑言」欄載明略以「．
      ．．病人於95年7月11日住院時並無呼吸窘迫，以及發燒
      或敗血症等全身感染症狀」云云，益徵被告認寬鴻公司於
      95年7月11日申報朱景麟加保時，適值朱景麟住院病危期
      間且無法從事一般勞作，顯非事實。
    2.經查朱景麟於95年5月21日轉入普通病房（住第25病房第3
      床），經過調養後已能自行下床走路，並可自行進食、如
      廁，迄95年7月初已康復，且能繼續從事之前的電腦工作
      。嗣寬鴻公司因所屬員工均為年紀較長者，對電腦操作不
      熟悉，需人指導解決電腦作業問題，乃於95年7月11日再
      度雇用朱景麟並為其加保。由於朱景麟無需至公司即可指
      導同仁解決電腦作業問題或以電話指導協助公司處理電腦
      工作，故無所謂報到或到職之問題，且因朱景麟在醫院工
      作之時間稍短，僅領半薪，投保金額亦依實際支薪21,000
      元計算，有被告核准之勞工保險加保申報表及勞保卡足憑
      。茲被告辯稱寬鴻公司出具之朱景麟出勤紀錄（係以手繕
      之打卡紀錄）、領薪紀錄（係該單位出具之領薪說明，因
      無朱景麟具領紀錄，尚非屬領薪紀錄）及同事證明等資料
      顯係事後補製，不足採信等語。惟查寬鴻公司之出勤紀錄
      係以手繕之打卡紀錄，實因打卡鐘故障未修理，該公司勞
      工僅有5位，以手繕打卡紀錄即足，前業依被告要求檢具
      其他員工95年7月份之出勤紀錄卡供核；而領薪紀錄說明
      一向均為手繕處理，亦未要求員工簽名，故朱景麟之領薪
      紀錄說明未有簽名；至同事證明則係應被告要求製作，當
      然係事後補作，試問哪間公司平時會準備同事間之互相證
      明文件？又依常理，一般公司行號固不會雇用已住院多時
      之人員，但朱景麟原係寬鴻公司員工，其有工作能力繼續
      原來從事之工作，且該公司有雇用朱景麟之必要，再予雇
      用本合乎情理。朱景麟雖與原告及寬鴻公司負責人朱永寬
      係母子及父子關係，然法律並無規定親屬不得受僱為員工
      ，諸如現今王家、蔡家、辜家等大公司，幾乎所有子女、
      兄弟都在自家公司上班任職並辦理勞保，何況寬鴻公司僅
      係中小企業。原告與朱永寬固同為受益人，但絕不會為了
      利益而作偏袒之陳述，否則不會一開始便因朱景麟暫時放
      下工作而為其辦理退保，更可於朱景麟在95年5月21日轉
      入普通病房時即為其辦理加保，甚至將保險金額維持原來
      41,000元或提高。綜上，訴願決定、原審定及原處分均有
      違誤，應予撤銷，被告應恢復朱景麟95年7月11日至95年8
      月5日之被保險人資格，並補發死亡給付308,917元。
  (二)被告答辯之理由：
    1.按勞工保險條例第19條第2項前段規定，以現金發給之保
      險給付，依被保險人發生保險事故之當月起前6個月平均
      月投保薪資計算；其以日為給付單位者，以平均月投保薪
      資除以30為日給付額。同條例第63條復規定：「被保險人
      死亡時，按其平均月投保薪資，給與喪葬津貼5個月。遺
      有配偶、子女及父母、祖父母或專受其扶養之孫子女及兄
      弟、姊妹者，並給與遺屬津貼；其支給標準，依左列規定
      ：一、參加保險年資合計未滿1年者，按被保險人平均月
      投保薪資，一次發給10個月遺屬津貼。二、參加保險年資
      合計已滿1年而未滿2年者，按被保險人平均月投保薪資，
      一次發給20個月遺屬津貼。三、參加保險年資合計已滿2
      年者，按被保險人平均月投保薪資，一次發給30個月遺屬
      津貼。」。又勞工保險條例施行細則第52條第1項明定：
      「本條例第19條第2項所稱平均月投保薪資，按被保險人
      發生保險事故前最近6個月之月投保薪資合計額除以6計算
      。．．．」。本件原告主張恢復朱景麟95年7月11日至95
      年8月5日之被保險人資格，並補發死亡給付云云，該段期
      間之保險年資計26日，與朱景麟前次投保期間94年3月15
      日至95年3月8日之保險年資359日合計為385日（即1年又
      20日），按朱景麟死亡當月起前6個月之平均投保薪資
      33,733元（94年12月、95年1月至3月之月投保薪資為
      40,100元，95年7月、95年8月之月投保薪資為21,000元，
      6個月合計202,400元，202,400元÷6=33,733元）計算，
      25個月死亡給付為843,325元（含喪葬津貼5個月168,665
      元及遺屬津貼20個月674,660元），扣除被告已發給
      601,500元，本件原告請求補發之差額即訴訟標的金額計
      241,825元，合先陳明。
    2.次按「凡年滿15歲以上，60歲以下之左列勞工，應以其雇
      主或所屬團體或所屬機構為投保單位，全部參加勞工保險
      為被保險人：一、受僱於僱用勞工5人以上之公、民營工
      廠、礦場、鹽場、農場、牧場、林場、茶場之產業勞工及
      交通、公用事業之員工。二、受僱於僱用5人以上公司、
      行號之員工。．．．」、「左列人員得準用本條例之規定
      ，參加勞工保險：一、受僱於第6條第1項各款規定各業以
      外之員工。二、受僱於僱用未滿5人之第6條第1項第1款至
      第3款規定各業之員工。三、實際從事勞動之雇主。四、
      參加海員總工會或船長公會為會員之外僱船員。」、「符
      合第6條規定之勞工，各投保單位應於其所屬勞工到職、
      入會、到訓、離職、退會、結訓之當日，列表通知保險人
      ；其保險效力之開始或停止，均自應為通知之當日起算。
      但投保單位非於勞工到職、入會、到訓之當日列表通知保
      險人者，除依本條例第72條規定處罰外，其保險效力之開
      始，均自通知之翌日起算。」、「勞工保險之保險費一經
      繳納，概不退還。但非歸責於投保單位或被保險人之事由
      所致者，不在此限。」、「被保險人或其受益人，於保險
      效力開始後，停止前發生保險事故者，得依本條例規定，
      請領保險給付。」、「被保險人在保險有效期間所發生之
      傷病事故，於保險效力停止後，必須連續請領傷病給付或
      住院診療給付者，1年內仍可享有該項保險給付之權利；
      ．．．。被保險人依前項規定連續請領保險給付期間內，
      因同一傷病及其引起之疾病致殘廢或死亡者，仍得請領殘
      廢給付或死亡給付。其非因病癒而經保險人自設或特約醫
      院同意出院後，在保險效力停上之日起1年內，因同一傷
      病及其引起之疾病致殘廢或死亡者亦同。」、「投保單位
      故意為不合本條例規定之人員辦理參加保險手續，領取保
      險給付者，保險人應依法追還；並取消該被保險人之資格
      。」，分別為勞工保險條例第6條第1項、第8條第1項、第
      11條、第16條第2項、第19條第1項、第20條、第24條所規
      定。又按「年滿15歲以上，60歲以下，受僱之本國籍勞工
      ，應以其雇主或所屬機構為投保單位，參加本保險為被保
      險人。．．．」、「本保險保險效力之開始及停止、月投
      保薪資、投保薪資調整、保險費負擔、保險費繳納、保險
      費寬限期與滯納金之徵收及處理、基金之運用與管理，除
      本法另有規定外，準用勞工保險條例及其相關規定辦理。
      」，就業保險法第5條、第40條分別定有明文。再按「有
      關勞保被保險人於加保有效期間因傷病門診診療，於保險
      效力停止之日起1年內因同一傷病致殘廢或死亡，得依勞
      工保險條例第20條規定核發殘廢或死亡給付，並自函示之
      日起適用，．．．。」、「．．．雖被保險人無保險有效
      期間之就診紀錄，惟經醫師提出之醫理見解推斷其於保險
      效力停止後1年內之傷病係在保險有效期間即已發生者，
      仍得依勞工保險條例規定請領保險給付。．．．」，分別
      為勞委會87年4月30日台87勞保2字第017789號函（以下簡
      稱勞委會87年4月30日函釋）、95年12月5日函明釋在案。
      另按「當事人主張事實，須負舉證責任，倘其所提出之證
      據，不足為主張事實之證明，自不能認其主張之事實為真
      實。」，行政法院（現改制為最高行政法院）39年判字第
      2號著有判例可資參照。
    3.本件寬鴻公司於94年3月15日申報朱景麟加保，於95年3月
      8日以「離職」為由申報其退保，復於95年7月11日申報其
      加保，嗣朱景麟於95年8月5日因缺血性腸炎術後糖尿病、
      腎衰竭、敗血症併多重器官衰竭、成人呼吸窘迫症候群死
      亡，其受益人即原告向被告申請朱景麟死亡給付。經被告
      審查結果，據國泰醫院95年10月12日（95）管歷字第1184
      號函載略以「．．．二、朱先生於95年3月28日因高滲透
      性酮酸血症（血糖值>1000）、敗血性休克、急性腎衰竭
      至本院汐止分院急診，到院時有昏迷、呼吸窘迫等現象，
      病人即入加護病房治療並發病危通知書。．．．三、95年
      4月22日轉到總院接受全靜脈營養治療，故此病人到診時
      即為病危狀況，應無法從事一般勞作，．．．。」等語及
      朱景麟住院至95年8月5日死亡等情，寬鴻公司於95年7月
      11日申報朱景麟加保時，適值其住院期間，且已無法從事
      一般勞作，朱景麟顯未受僱實際從事工作，應不得由該單
      位申報參加勞工保險及就業保險，被告乃以95年12月5日
      函自95年7月11日取消朱景麟被保險人資格，並以朱景麟
      死亡給付不符勞委會87年4月30日函釋，否准所請朱景麟
      本人死亡給付。原告不服，向監委會申請審議，遭審定駁
      回後，續提起訴願，因有關朱景麟死亡給付部分，經被告
      依勞委會95年12月5日函釋重新審查結果，朱景麟於95年3
      月8日退保前之加保有效期間已罹患糖尿病，其於95年8月
      5日因糖尿病等症死亡，符合該函釋及勞工保險條例第20
      條之規定，被告業以96年4月30日函改核發給死亡給付15
      個月計601,500元，並註銷95年12月5日函有關否准所請朱
      景麟死亡給付之核定，訴願機關勞委會遂決定不受理原處
      分關於否准所請死亡給付部分，其餘則予以駁回。原告仍
      不服，遂提起本件行政訴訟。茲原告訴稱略以朱景麟於95
      年5月21日轉入普通病房時，可自行呼吸、下床行走及從
      事電腦工作，寬鴻公司於95年7月11日再度雇用朱景麟，
      並申報其加保，朱景麟於加保時非病危期間，並無死亡時
      之呼吸窘迫、發燒或敗血等症狀，故被告應恢復朱景麟被
      保險人資格，並補發朱景麟自95年7月11日加保之死亡給
      付等語。經查受僱於事業單位之員工，始得以其雇主為投
      保單位參加勞工保險及就業保險為被保險人，寬鴻公司於
      95年7月11日申報朱景麟加保，惟朱景麟於95年3月28日到
      國泰醫院汐止分院急診時即為病危狀況，且即入加護病房
      治療，於95年4月22日轉至國泰醫院總院治療，其住院至
      95年8月5日死亡，期間均未出院，故寬鴻公司於95年7月
      11日申報加保時，朱景麟仍在連續住院期間，顯無法於該
      單位完成到職手續，即便其具有從事電腦工作之能力，然
      並未於該單位完成到職手續，朱景麟無受僱於該單位之事
      實，且該單位出具朱景麟出勤紀錄（係以手繕之打卡紀錄
      ）、領薪紀錄（查係該單位出具之領薪說明，因無朱景麟
      具領紀錄，尚非屬領薪紀錄）及同事證明等資料顯係事後
      補製，不足採信，況依常理，一般公司行號應不會雇用已
      住院多時之人員工作。另朱景麟與原告係母子關係，與寬
      鴻公司負責人朱永寬係父子關係，併予敘明。綜上，該寬
      鴻公司於95年7月11日申報朱景麟加保時，適值其住院期
      間，朱景麟顯未實際到職受僱於該單位，被告依規定取消
      其被保險人資格，並無不合，原告之訴為無理由，應予駁
      回。
    理  由
一、按「凡年滿15歲以上，60歲以下之左列勞工，應以其雇主或
    所屬團體或所屬機構為投保單位，全部參加勞工保險為被保
    險人：．．．」、「被保險人在保險有效期間所發生之傷病
    事故，於保險效力停止後，必須連續請領傷病給付或住院診
    療給付者，1年內仍可享有該項保險給付之權利；．．．。
    被保險人依前項規定連續請領保險給付期間內，因同一傷病
    及其引起之疾病致殘廢或死亡者，仍得請領殘廢給付或死亡
    給付。其非因病癒而經保險人自設或特約醫院同意出院後，
    在保險效力停上之日起1年內，因同一傷病及其引起之疾病
    致殘廢或死亡者亦同。」、「投保單位故意為不合本條例規
    定之人員辦理參加保險手續，領取保險給付者，保險人應依
    法追還；並取消該被保險人之資格。」、「投保單位故意為
    不合本條例規定之人員辦理參加保險手續，領取保險給付者
    ，保險人應依法追還；並取消該被保險人之資格。」，勞工
    保險條例第6條第1項、第20條、第24條分別定有明文。
二、本件原告之子朱景麟於94年3月15日由寬鴻公司申報加保，
    於95年3月8日以離職為由申報其退保，復於95年7月11日申
    報其加保，嗣於95年8月5日因缺血性腸炎術後糖尿病、腎衰
    竭、敗血症併多重器官衰竭、成人呼吸窘迫症候群死亡，其
    受益人即原告於95年8月18日（被告收文日）檢據申請死亡
    給付。經被告審查結果，以95年12月5日函核定自95年7月11
    日起取消朱景麟被保險人資格，並否准所請死亡給付。原告
    不服，申請審議亦遭駁回，原告仍不服，提起訴願，其間被
    告就原處分關於否准所請朱景麟死亡給付部分重新審查結果
    ，以朱景麟於95年3月8日退保前之加保有效期間已罹患糖尿
    病，其於95年8月5日因糖尿病等症死亡，符合勞工保險條例
    第20條暨勞委會95年12月5日函意旨，乃以96年4月30日函改
    核發給死亡給付15個月（加保年資未滿1年）計601,500元，
    並註銷95年12月5日函關於否准所請死亡給付之核定，訴願
    機關遂決定不受理原處分關於否准所請死亡給付部分，其餘
    則予以駁回。原告猶未甘服，遂向本院提起行政訴訟，並主
    張朱景麟當時確在國泰醫院總院之病房內從事寬鴻公司之電
    腦處理業務工作，故無所謂報到或到職之問題，而出勤紀錄
    以手繕打處理係因打卡鐘故障未修理，領薪紀錄說明則一向
    均為手繕處理，亦未要求員工簽名，至同事證明乃應被告要
    求製作，自係事後補作，是被告應再給付10個月321,417元
    ，所為處分殊有違誤，應予撤銷等語。被告則以朱景麟在95
    年7月11日申保時已在國泰醫院住院，而所謂到職係須到寬
    鴻公司到職，故其並未完成到職手續，且原告亦未提出任何
    朱景麟經手工作資料文件，其於勞工保險爭議審議時之96年
    2月12日所提書狀內附之打卡紀錄既無朱景麟之簽名，亦未
    提出領薪紀錄，至寬鴻公司員工舒嘉慧所出具朱景麟確有受
    僱於寬鴻公司操作電腦之證明，因係事後補製，不足採信，
    故被告取消朱景麟之被保險人資格之處分並無錯誤等語資為
    答辯。經查原告對其申請朱景麟死亡給付之部分業經被告重
    新審查，並以96年4月30日以保給命字第09660267640號函核
    發死亡給付15個月計601,500元一節並不爭執，茲本件兩造
    所爭執者厥在於被保險人朱景麟於95年7月11日第2次加保期
    間是否確有實際從事一般勞作提供勞務之事實？及所謂在職
    保險，究係指「得提供勞務之狀態」抑或「已提供勞務之事
    實」？
三、按「勞工保險係在職保險，以實際從事本業工作並以所獲報
    酬維生之無一定雇主或自營作業者，始得依勞工保險條例第
    6條第1項第7款之規定，由所屬本業職業工會申報加保。本
    件被保險人於加保時，主要是在從事檳榔種植，並無實際於
    工會組織區域內從事以自行車裝修為本業獲取報酬維生之事
    實，自與上揭法條規定無一定雇主之勞工，始得由所屬本業
    職業工會申報加保之要件不符。被告經調查屬實後依法自其
    加保日起取消其被保險人資格，自非無據。」，行政法院著
    有83年度判字第931號判決可資參照。是以，所謂「在職保
    險」之加保要件係指有「實際從事本業工作並以所獲報酬維
    生」之事實，而非指「得提供勞務之狀態」，至為顯然。本
    件原告雖主張朱景麟確有從事工作之事實云云，惟查朱景麟
    於95年3月28日因高滲透性酮酸血症（血糖值>1000）、敗血
    性休克、急性腎衰竭至國泰醫院汐止分院急診，到院時有昏
    迷、呼吸窘迫等現象，旋入加護病房治療並發病危通知書，
    至95年4月22日轉至國泰醫院總院接受治療，迄95年8月5日
    死亡等情，有國泰醫院95年10月12日（95）管歷字第1184號
    函及朱景麟病情說明暨病歷資料等影本在卷為憑，第以朱景
    麟於95年7月11日第2次加保至95年8月5日死亡時止，相距不
    及1月，依上開治療紀錄顯示，朱景麟於95年3月28日急診就
    醫住院後，於95年4月3日因小腸壞剖腹手術並切除小腸約
    270公分，同時復接受血液透析，95年4月14日因膽汁性腹膜
    炎再手術，同時合併傷口感染及MRSA等菌血症，其自95年3
    月28日至95年4月22日期間因高血糖危症（高滲透性酮酸血
    症）、缺血性廣泛小腸壞死術後等病於國泰醫院汐止分院加
    護病房治療，嗣於95年4月22日至95年5月21日在國泰醫院總
    院加護病房治療，95年5月21日轉入普通病房並使用全靜脈
    營養治療，依其病況嚴重之情形，95年7月11日正值其身體
    虛弱需休養時間，衡諸常情，朱景麟既歷經急診病危及多次
    手術暨進出加護病房治療，自無於病情呈現較穩定尚住院中
    之狀況即急於投入職場工作之必要，遑論寬鴻公司之負責人
    朱永寬與朱景麟係父子關係，而寬鴻公司電腦作業問題或電
    腦處理工作復非僅朱景麟專擅或非其勝任即無法運作，此觀
    朱景麟第1次於94年3月15日加保後於95年3月8日退保此點即
    明，是原告所稱有悖常理，委無可採。且朱景麟於95年7月
    11日第2次加保後，於1周後之95年7月18日即因敗血症合併
    多重器官衰竭、成人呼吸窘迫徵候群轉入加護病房治療，95
    年7月24日氣管內插管治療，至95年8月5日晚上10時24分許
    經急救無效宣告死亡，足徵其雖於95年5月21日轉入普通病
    房並使用全靜脈營養治療，然其病況非但並未減輕轉好終致
    治療無效之事實，自更無於此期間內從事工作之可能，參以
    國泰醫院95年10月12日（95）管歷字第1184號函認朱景麟於
    95年3月28日到診時即為病危狀況，應無法從事一般勞作等
    情，是國泰醫院95年12月15日診斷證明書「醫師囑言」所載
    「．．．5月21日轉入普通病房並使用全靜脈營養補充，病
    人轉入普通病房後，可自行呼吸、下床行走及『從事電腦工
    作』，．．．」等字樣中之『從事電腦工作』顯與朱景麟病
    況嚴重亟需療養之情形背道而馳，自有可議，殊不能資為有
    利之證明，故被告所稱朱景麟於95年7月11日由寬鴻公司申
    報加保時並無實際從事工作之事實，自非無據。原告雖提供
    朱景麟所發英文書信文件及寬鴻公司員工舒嘉慧所出具之證
    明，以資佐證朱景麟確有實際從事工作，惟查原告所提英文
    書信僅能顯示寬鴻公司當時業務往來或工作情形，此外並未
    提出任何朱景麟上、下班出勤打卡紀錄、具領薪資名冊等帳
    簿憑證或從業往來交易資料等具體明細供查，本難採信，且
    證明書內所稱僱用朱景麟工作期間，適值朱景麟於國泰醫院
    總院住院治療期間，而朱景麟於95年7月11日加保後之1周即
    95年7月18日既因敗血症合併多重器官衰竭、成人呼吸窘迫
    徵候群轉入加護病房治療中，按理自無提供勞務之可能，是
    該等文書均難証明被保險人朱景麟於加保期間確有實際工作
    之事實。則被告以所謂在職保險係指「已提供勞務之事實」
    ，朱景麟於95年7月11日再申報加保時適值住院期間，已無
    法從事一般勞作，難認其確有受僱於寬鴻公司實際從事工作
    ，而予以核定自95年7月11日起取消朱景麟被保險人資格，
    即非無憑。從而被告以朱景麟加保時無實際從事本業工作之
    事實，自95年7月11日起取消其被保險人資格，但其於95年3
    月8日退保前之加保有效期間已罹患糖尿病，迨95年8月5日
    復因糖尿病等症死亡，符合勞工保險條例第20條勞委會95年
    12月5日函意旨，而改核發給死亡給付15個月（加保年資未
    滿1年）計601,500元，並註銷95年12月5日函關於否准所請
    死亡給付之核定，所為核定（死亡給付部分係於訴願階段重
    新審查），揆諸首揭法條規定，並無違誤，審定書、訴願決
    定就取消被保險人資格部分遞予維持，訴願決定就死亡給付
    部分不予受理，亦均無不合，原告徒執前詞，訴請撤銷，為
    無理由，應予駁回。至原告訴之聲明第2項部分，因訴之駁
    回而失所附麗，該部分之請求亦應併予駁回。另兩造其餘之
    主張及陳述等，因與本件判決結果不生影響，爰不予一一指
    駁論究，併此敘明。
據上論結，原告之訴為無理由，依行政訴訟法第98條第1項前段
，判決如主文。
中    華    民    國    97    年    5     月    8     日
                    臺北高等行政法院第七庭
                              審判長法  官  李  得  灶
                                    法  官  林  玫  君
                                    法  官  林  育  如
上為正本係照原本作成。
如不服本判決，應於送達後20日內，向本院提出上訴狀並表明上
訴理由，如於本判決宣示後送達前提起上訴者，應於判決送達後
20日內補提上訴理由書（須按他造人數附繕本）。
中    華    民    國    97    年    5     月    8     日
                                    書記官  蘇  亞  珍


司法院資訊處製作；財團法人民間司法改革基金會備份。
